---
title: "sesiones"
author: "Nestor Flores Castañeda"
date: "2023-05-19"
output: html_document
---

```{r setup, include=FALSE}
knitr::opts_chunk$set(echo = TRUE)
```

# sesiones 
## sesion 1-2
Mostrar numeros 

```{r }

x <- c(1,12,30,54,5); 
print(x)
y <- runif(10,0,100)
print(y)
y <- floor(y); print(y)
```

Numeros aleatorios en variable entre 0-100 y operaciones 


```{r }

k <- floor(runif(1,0,100)); print(k)

z <- k+y; print(z)

x1 <- floor(runif(15,0,50))
x2 <- ceiling(runif(15,0,50))

y1 <- x1+x2; y1
y2 <- x1-x2;y2
y3 <- x1*x2;y3

```

Dara 200 valores entre -30 y 150, mostrara los primeros 30 y los ultimos 30 valores  

```{r }

w <- floor(runif(200,-30,100));
print(w)
head(w,30)
tail(w,30)

```

Matriz de 5x5 con valores alatorios y nombres en comlumnas y filas


```{r }
n <- 5; m <- 5
B <- matrix(0,n,m)
for(i in 1:n){
  for(j in 1:m){
    B[i,j] <- ceiling(runif(1,0,15))
  }
}
print(B)
View(B)
colnames(B)<- c('Lunes','Martes',
                'Miercoles','Jueves',
                'Viernes')
rownames(B)<- c('Enero','Febrero',
                'Marzo','Abril',
                'Mayo')
B
```
Columna 3 en todas las filas
```{r }
B[,3]

```
Fila 3 en todas las columnas
```{r }
B[3,]
```
De la fila 1 asta la 3
```{r }
B[1:3,]

```
De la columna 1 asta la 3
```{r }
B[,1:3]
```
Fila 2 y fila 4
```{r }
indices <- c(2,4)
B[indices,]
```
Coluna 2 y columna 4
```{r }
indices <- c(2,4)
B[,indices]
```
matriz 7x7 meses y dias de la semana 
```{r }
n <- 7
m <- 7
B <- matrix(0,n,m)
for(i in 1:n){
  for(j in 1:m){
    B[i,j] <- floor(runif(1,0,15));
  }
}
B
colnames(B) <- c('Lunes','Martes','Miercoles',
                 'jueves','Viernes','Sabado',
                 'Domingo')
rownames(B) <- c('Enero','Febrero','Marzo',
                 'Abril','Mayo','Junio',
                 'Julio')
B
indRenglonPar   <- c(2,4,6)
indRenglonImpar <- c(1,3,5,7)
indColPar       <- c(2,4,6)
indColImpar     <- c(1,3,5,7)
```
Las filas de 1 a 3 y columnas de la 1 a la 4
```{r }
M1 <- B[1:3,1:4]
M1
```
filas dela 4 a la 7 y columnas de la 4 a la 7
```{r }
M2 <- B[4:7,4:7]
M2
```
todas las filas y columnas impares
```{r }
M3 <- B[,indColImpar]
M3
```
filas pares y todas las columnas
```{r }
M4 <- B[indRenglonPar,]
M4

```
fias y columnas impareS
```{r }
M5 <- B[indRenglonImpar,indColImpar]
M5

```
filas y columnas pares
```{r }
M6 <- B[indRenglonPar,indColPar]
M6

```
filas pares y columnas impares
```{r }
M7 <- B[indRenglonPar,indColImpar]
M7

```
CREAR 4 MATRICES (floor, ceiling, trunc, round)
```{r }
n <- 7; m <- 7
A1 <- matrix(0,n,m) 
A2 <- matrix(0,n,m) 
A3 <- matrix(0,n,m)
A4 <- matrix(0,n,m) 
for(i in 1:n){
  for(j in 1:m){
    entrada <- runif(1,-50,50)
    A1[i,j] <- floor(entrada)
    A2[i,j] <- ceiling(entrada)
    A3[i,j] <- trunc(entrada)
    A4[i,j] <- round(entrada)
  }
}
A1
A2
A3
A4
```
Operaciones con matrices
```{r }
A4-A1
A4-A2
A4-A3

```
se compararn valores para la matriz(==,<=,>=)
```{r }
D <-  matrix(0,n,m)
L <-  matrix(0,n,m)
U <-  matrix(0,n,m)
for(i in 1:n){
  for(j in 1:m){
    if(i==j){D[i,j]<- ceiling(runif(1,-50,50))}
    if(j<=i){L[i,j]<- ceiling(runif(1,-50,50))}
    if(j>=i){U[i,j]<- ceiling(runif(1,-50,50))}
  }
}
print(D)
print(L)
print(U)
L <-  matrix(0,n,m)
for(i in 1:n){
  for(j in 1:i){
    L[i,j]<- ceiling(runif(1,-50,50))
  }
}
print(L)

for(i in 1:n){
  for(j in i:m){
    U[i,j]<- ceiling(runif(1,-50,50))
  }
}
print(U)

```
varianza
```{r }
n <- 13
x <- matrix(0,1,n)
for(i in 1:n){
  x[i] <- round(runif(1,0,100))
}
x
suma   <- 0
xbarra <- 0
for(i in 1:n){
  suma <- suma + x[i]
}
xbarra <- suma/n
suma2    <- 0
varianza <- 0
for(i in 1:n){
  termino <- x[i]-xbarra
  termino2 <- termino^2
  suma2 <- suma2 + termino2
}
varianza <- suma2/(n-1);varianza

```
# sesion 3 
se simula una base detatos de cierto tamaño

```{r }

NumVar     <- 150   # numero de datos a generar
NumMuestra <- 30    # NUMERO DE MUESTRAS A CONSIDERAR
Datos <- matrix(0,NumVar,NumMuestra); head(Datos)
```
Se simula base de datos
```{r }
for(i in 1:NumMuestra){
  Datos[,i] <- round(runif(NumVar, 30,50));
}
View(Datos)
```
Se  determina las medias de tendencia central y de dispersion para cada una de las muestras media para la muestra 
```{r }
X1 <- Datos[,1]; head(X1)
suma <- 0
for(i in 1:NumVar){
  suma <- suma + X1[i]
}
PromedioX1 <- suma/NumVar

```
se calcula la moda
```{r }
contando <- table(X1); print(contando)

ordenado <- sort(contando)
n <- length(ordenado)
modaX1 <- ordenado[n]
modaX1
```
Se obtiene la mediana
```{r }
N <- length(X1)
N
```
se determina si la cantidad es par o impar
```{r }
if( N%%2==0){
  print('ES UN NUMERO PAR DE DATOS')
  X1Ord <- sort(X1) # ESTA INSTRUCCION ORDENA DE MENOR A MAYOR.
  primero <- X1Ord[N/2]   # OBTENEMOS EL DATO QUE ESTA AL FINAL DE LOS PRIMEROS n/2 DATOS
  segundo <- X1Ord[N/2+1] # OBTENEMOS EL DATO QUE ESTA AL INICIO DE LOS SEGUNDOS n/2 DATOS
  medianaX1 <- (primero+segundo)/2
}else{
  X1Ord <- sort(X1) # ESTA INSTRUCCION ORDENA DE MENOR A MAYOR.
  medianaX1 <- X1Ord[N/2+1] # OBTENEMOS EL DATO QUE ESTA A LA MITAD DE LOS DATOS
 
}

```
Media,mediama,moda.
```{r }
MTC <- matrix(0,1,3)
MTC[1,1] <- PromedioX1
MTC[1,2] <- medianaX1
MTC[1,3] <- modaX1
colnames(MTC) <- c('Media','Mediana','Moda'); print(MTC)

```
CALCULEMOS AHORA LA PRINCIPAL MEDIDA DE DISPERSION

```{r }
suma <- 0;
for(i in 1:NumVar){
  termino1 <- X1[i]-PromedioX1
  termino12 <- termino1^2
  suma <- suma + termino12
}
Varianza <- suma/(NumVar-1)
DesvEst <- sqrt(Varianza)
print(DesvEst)

```
# sesion 4 
REGRECCION INEAL 
Se simula una base de datos con 150 realizaciones en cada muestra, y 30 muestras. 
```{r }
NumVar     <- 150   
NumMuestra <- 30    
Datos <- matrix(0,NumVar,NumMuestra)
for(i in 1:NumMuestra){Datos[,i]<- round(runif(NumVar,30,50));}
head(Datos,15)
x1<- abs(round(rnorm(NumVar,0,50)));x1
Datos <- cbind(x1,Datos); head(Datos,15);
```
consideramos las primeras dos muestras

```{r }
X<-Datos[,2]; Y<-Datos[,3]

```
calculemos la media de cada variebla
```{r }
suma<-0;for (i in 1:NumVar){suma<-suma+X[i]};xbarra<-suma/NumVar
xbarra
suma<-0;for (i in 1:NumVar){suma<-suma+Y[i]};ybarra<-suma/NumVar;
ybarra
suma<-0;for (i in 1:NumVar){suma<-suma+(X[i]-xbarra)^2};Sxx<-suma/NumVar;
Sxx
suma<-0;for (i in 1:NumVar){suma<-suma+(X[i]-xbarra)*(Y[i]-ybarra)};Sxy<-suma/NumVar;
Sxy
Beta1<- Sxy/Sxx; Beta1
Beta0<-ybarra-Beta1*xbarra;Beta0
```
para hacer las predicciones
```{r }
Ygorro<-Beta0+Beta1*X; Ygorro

```
Error
```{r }
Error<- Y-Ygorro;Error
```
Coeficiente de correlacion
metodo 1
```{r }
suma1 <- 0
suma2 <- 0
for (i in 1:NumVar){
suma1 <- suma1 + X[i]
suma2 <- suma2 + Y[i]
}
xbarra <- suma1 / NumVar
ybarra <- suma2 / NumVar
xbarra
ybarra
suma <- 0
for (i in 1:NumVar) {
suma <- suma + (X[i] - xbarra) * (Y[i] - ybarra)
}
nSxy <- suma
nSxy

suma <- 0
for (i in 1:NumVar) {
suma <- suma + (X[i] - xbarra)^2}
nSxx <- suma
rnSxx <- sqrt(nSxx)
rnSxx
nSyy <- sum((Y - ybarra)^2)
nSyy

rxy <- nSxy / (rnSxx * sqrt(nSyy))
rxy

```
Metodo 2
```{r }
suma <-0
for (i in 1:NumVar){suma <- suma + X[i]*Y[i]}
Ter1<- NumVar*suma; Ter1;
suma1<-0; suma2<-0;for (i in 1:NumVar){suma1<-suma1+X[i]; suma2<-suma2+Y[i]};Ter2<-suma1*suma2;Ter2
Numerador<-Ter1-Ter2;Numerador
suma<-0; for (i in 1:NumVar){suma<-suma+(X[i])^2};
Ter1<-NumVar*suma-(NumVar*xbarra)^2; raiz1<-sqrt(Ter1);
suma<-0; for (i in 1:NumVar){suma<-suma+(Y[i])^2};
Ter1<-NumVar*suma-(NumVar*ybarra)^2; raiz2<-sqrt(Ter2);
Denominador<- raiz1*raiz2; Denominador
Rxy<-Numerador/Denominador;Rxy

```

## Sesion 6
GRAFICAS
```{r }
MiRegresion <- function(X,Y) {
  numvar <- length(X);
  suma <- 0;
  for(i in 1:numvar){suma <- suma +X[i]}
  xbarra <- suma/numvar;
  suma <- 0;
  for(i in 1:numvar){suma <- suma +Y[i]}
  ybarra <- suma/numvar;
  suma <- 0;
  for(i in 1:numvar){suma <- suma +(X[i]-xbarra)^2}
  Sxx <- suma/numvar;
  suma <- 0;
  for(i in 1:numvar){suma <- suma+((X[i]-xbarra)*(Y[i]-ybarra))}
  Sxy <- suma/numvar;
  Beta1  <- Sxy/Sxx;
  Beta0  <- ybarra-Beta1*xbarra;
  Ygorro <- Beta0+Beta1*X; 
  resultado <- list(beta0 = Beta0,
                    beta1 = Beta1,
                    Yest  = Ygorro)
  return(resultado)
}

```

```{r }

#----------------------------------------------
NumVar <- 150
NumMuestras <- 30
Datos <- matrix(0,NumVar,NumMuestras); View(Datos)
#----------------------------------------------
set.seed(550)
#----------------------------------------------
for(i in 1:NumMuestras){
  Datos[,i] <- round(runif(NumVar,30,50))
}
View(Datos)
Ind <- abs(round(rnorm(150,24,10))); View(Ind)
MiBDD <- cbind(Ind,Datos); View(MiBDD)
#----------------------------------------------
head(MiBDD,5)
#----------------------------------------------
X <- MiBDD[,1]; head(X,15)
Y <- MiBDD[,2]; head(Y,15)
#----------------------------------------------
contando <- table(X); print(contando)
#----------------------------------------------
barplot(contando)

barplot(contando,
        col=rainbow(15,0.55))

barplot(contando,
        col=rainbow(15,0.55),
        ylim = c(0,20))


barplot(contando,
        col=rainbow(15,0.55),
        ylim = c(0,17))

barplot(contando,
        col=rainbow(15,0.55),
        ylim = c(0,15),
        xlab = 'Indices',
        ylab = 'Frecuencias',
        main = 'Mi Primer grafica')
grid(1.5,10)

barplot(contando,
        col  = 'pink',#rainbow(15,0.55),
        ylim = c(0,15),
        xlim = c(-1,55),
        xlab = 'Indices',
        ylab = 'Frecuencias',
        border="red",
        main = 'Mi Primer grafica',
        density = 15)
grid(1.5,10)
#----------------------------------------------
nbreaks = 15
hist(Y)
hist(Y,breaks=nbreaks)
hist(Y,breaks=nbreaks,
     col=rainbow(15,0.35))
hist(Y,breaks=nbreaks,
     col=rainbow(15,0.35),
     main = 'Mediciones de Tiempos de traslado',
     xlab = 'Frecuencias',
     ylab = 'Tiempos',
     ylim = c(0,15))

hist(Y,breaks=nbreaks,
#     col=rainbow(15,0.35),
     main = 'Mediciones de Tiempos de traslado',
     xlab = 'Frecuencias',
     ylab = 'Tiempos',
     ylim = c(0,15),
     col="darkmagenta",
     freq=TRUE)
Temperature <- Y


h <- hist(Temperature,breaks=nbreaks,
          col=rainbow(15,0.35),
          main = 'Mediciones de Tiempos de traslado',
          xlab = 'Frecuencias',
          ylab = 'Tiempos',
          ylim = c(0,15),
          freq=TRUE)
summary(h)
text(h$mids,h$counts,
     labels=h$counts, adj=c(0.5, -0.5))

h <- hist(Temperature,breaks=nbreaks,
          col=rainbow(15,0.35),
          main = 'Mediciones de Tiempos de traslado',
          xlab = 'Frecuencias',
          ylab = 'Tiempos',
          ylim = c(0,15),
          freq=TRUE)
summary(h)
text(h$mids,h$counts,
     labels=h$counts, adj=c(0.5, -0.5))

pdf("MiGrafica1.pdf")
h <- hist(Temperature,breaks=nbreaks,
          col=rainbow(15,0.35),
          main = 'Mediciones de Tiempos de traslado',
          xlab = 'Frecuencias',
          ylab = 'Tiempos',
          ylim = c(0,15),
          freq=TRUE)
summary(h)
text(h$mids,h$counts,
     labels=h$counts, adj=c(0.5, -0.5))
dev.off()
#----------------------------------------------
# simulacion de edades y tiempos de traslado

Edades <- rnorm(NumVar,22,1.5)
Ttrasl <- rnorm(NumVar,90,3.5)
plot(Edades,Ttrasl)

```

# sesion 8
GRAFICAS
```{r }
set.seed(123)
numvar <- 150;
X <- rnorm(numvar);      print(X)
Y <- 2*X +rnorm(numvar); print(Y)


plot(X,Y)

plot(X,Y,main= 'Ejemplo de Regresion Lineal',
     xlab = 'Variable Independiente',
     ylab = 'Variable Dependiente')

plot(X,Y,main= 'Ejemplo de Regresion Lineal',
     xlab = 'Variable Independiente',
     ylab = 'Variable Dependiente',
     col = 'blue')
# >>==<< >>==<< >>==<< >>==<< >>==<< >>==<< >>==<<
# >>==<< >>==<< >>==<< >>==<< >>==<< >>==<< >>==<<
set.seed(123)
numvar <- 150;
# >>==<< >>==<< >>==<< >>==<< >>==<< >>==<< >>==<<
# >>==<< >>==<< >>==<< >>==<< >>==<< >>==<< >>==<<
X1 <- rnorm(numvar);      print(X1)
Y1 <- X1+rnorm(numvar); print(Y1)
Regresion <- MiRegresion(X1,Y1)
plot(X1,Y1,main= 'Ejemplo 1 de Regresion Lineal',
     xlab = 'Variable Independiente',
     ylab = 'Variable Dependiente',
     col = 'blue',
     type = 'p')
par(new=TRUE)
plot(X1,Regresion$Yest,col='red',type='l')
Ygorro <- Regresion$Yest
hist(Ygorro, main='Distribucion de los Errores de estimacion',
     xlab='Errores',
     ylab= 'Frecuencia',
     col = rainbow(15, 0.25),
     border = 'green')

# >>==<< >>==<< >>==<< >>==<< >>==<< >>==<< >>==<<
# >>==<< >>==<< >>==<< >>==<< >>==<< >>==<< >>==<<
X2 <- rnorm(numvar);      print(X2)
Y2 <- 9*X2 +rnorm(numvar); print(Y2)
Regresion <- MiRegresion(X2,Y2)
plot(X2,Y2,main= 'Ejemplo 2 de Regresion Lineal',
     xlab = 'Variable Independiente',
     ylab = 'Variable Dependiente',
     col = 'pink',
     type = 'p')
par(new=TRUE)
plot(X2,Regresion$Yest,col='red',type='l')
Ygorro <- Regresion$Yest
hist(Ygorro, main='Ejmplo 2: Distribucion de los Errores de estimacion',
     xlab='Errores',
     ylab= 'Frecuencia',
     col = rainbow(15, 0.25),
     border = 'blue')
# >>==<< >>==<< >>==<< >>==<< >>==<< >>==<< >>==<<
X3 <- rnorm(numvar);      print(X3)
Y3 <- -2*X3 +rnorm(numvar); print(Y3)
Regresion <- MiRegresion(X3,Y3)
plot(X3,Y3,main= 'Ejemplo 3 de Regresion Lineal',
     xlab = 'Variable Independiente',
     ylab = 'Variable Dependiente',
     col = 'green',
     type = 'p')
par(new=TRUE)
plot(X3,Regresion$Yest,col='red',type='l')
Ygorro <- Regresion$Yest
hist(Ygorro, main='Ejemplo 3: Distribucion de los Errores de estimacion',
     xlab='Errores',
     ylab= 'Frecuencia',
     col = rainbow(15, 0.25),
     border = 'pink')

# >>==<< >>==<< >>==<< >>==<< >>==<< >>==<< >>==<<
X4 <- rnorm(numvar);      print(X4)
Y4 <- -2*X4 - rnorm(numvar); print(Y4)
Regresion <- MiRegresion(X4,Y4)
plot(X4,Y4,main= 'Ejemplo 4 de Regresion Lineal',
     xlab = 'Variable Independiente',
     ylab = 'Variable Dependiente',
     col = 'orange',
     type = 'p')
par(new=TRUE)
plot(X4,Regresion$Yest,col='red',type='l')
Ygorro <- Regresion$Yest
hist(Ygorro, main='Ejempolo 4: Distribucion de los Errores de estimacion',
     xlab='Errores',
     ylab= 'Frecuencia',
     col = rainbow(15, 0.25),
     border = 'brown')

# >>==<< >>==<< >>==<< >>==<< >>==<< >>==<< >>==<<
X5 <- rnorm(numvar);      print(X5)
Y5 <- -2*X5 - 2*rnorm(numvar); print(Y5)
Regresion <- MiRegresion(X5,Y5)
plot(X5,Y5,main= 'Ejemplo 5 de Regresion Lineal',
     xlab = 'Variable Independiente',
     ylab = 'Variable Dependiente',
     col = 'yellow',
     type = 'p')
par(new=TRUE)
plot(X5,Regresion$Yest,col='red',type='l')
Ygorro <- Regresion$Yest
hist(Ygorro, main='Ejemplo 5: Distribucion de los Errores de estimacion',
     xlab='Errores',
     ylab= 'Frecuencia',
     col = rainbow(15, 0.25),
     border = 'red')

# >>==<< >>==<< >>==<< >>==<< >>==<< >>==<< >>==<<
suma <- 0;
for(i in 1:numvar){suma <- suma +X[i]}
xbarra <- suma/numvar;

suma <- 0;
for(i in 1:numvar){suma <- suma +Y[i]}
ybarra <- suma/numvar;

suma <- 0;
for(i in 1:numvar){suma <- suma +(X[i]-xbarra)^2}
Sxx <- suma/numvar

suma <- 0;
for(i in 1:numvar){suma <- suma+((X[i]-xbarra)*(Y[i]-ybarra))}
Sxy <- suma/numvar;

Beta1 <- Sxy/Sxx;
Beta0 <- ybarra-Beta1*xbarra

Ygorro <- Beta0+Beta1*X; print(Ygorro)
ErrorEst <- Y-Ygorro
hist(ErrorEst)
# >>==<< >>==<< >>==<< >>==<< >>==<< >>==<< >>==<<

x <- MiRegresion(X1,Y1)
# >>==<< >>==<< >>==<< >>==<< >>==<< >>==<< >>==<<
X1 <- rnorm(numvar);      print(X1)
Y1 <- X1+rnorm(numvar); print(Y1)
Regresion <- MiRegresion(X1,Y1)
plot(X1,Y1,main= 'Ejemplo 1 de Regresion Lineal',
     xlab = 'Variable Independiente',
     ylab = 'Variable Dependiente',
     col = 'blue',
     type = 'p')
par(new=TRUE)
plot(X1,Regresion$Yest,col='red',type='l')
Ygorro <- Regresion$Yest
hist(Ygorro, main='Distribucion de los Errores de estimacion',
     xlab='Errores',
     ylab= 'Frecuencia',
     col = rainbow(15, 0.25),
     border = 'green')

```

# sesion 9
INTERVALOS DE CONFIANZA
pARA UNA MEDA
```{r }
#a) P[X>3]
x0<-2; mu<-2; desvest <-1/3;
z0= (x0-mu)/desvest;print(z0)
probabilidad <- pnorm(z0,0,1);print(probabilidad)
probbuscada<- 1-probabilidad;print(probbuscada)
#------------------------------------------------
#b) P[2<X<3]
x1<-2; mu<-2; desvest <-1/3;
z1= (x1-mu)/desvest; print(z1)
p1 <-pnorm(z1,0,1); print(p1)
x2<-3;
z2 = (x2-mu)/desvest; print(z2)
p2<-pnorm(z2,0,1);print(p2)
probbuscada<-p2-p1; print(probbuscada)
#------------------------------------------------
#c)encontrar x0 tal que P[X>x0]=0.45
#qnorm busca en el cuartil en las tablas (0.45,0,1)
#P[X>x*]=p* entonces buscamos en tablas el valor de x*, talque
#P[X<x*]=q*=1-p*, esto se hace con la funcion qnorm(q*,0,1)
pestrella<-0.45; qestrella=1-pestrella; print(qestrella)
zestrella<-qnorm(qestrella,0,1); print(zestrella)
#c0orroboramos 
pnorm(zestrella,0,1)
mu<-2; desvest<-1/3;
xestrella<-mu+desvest*zestrella; print(xestrella)
pnorm(xestrella,2,1/3)





#------------------------------------------------
#d) encontrar x* tal que P[X<x*]= alfa
#i)alfa = 0.5;    ii)alfa=0.75;
#iii)alfa = 0.8;  iv) alfa=0.85;
#v)alfa= 0.9;     vi)alfa=0.95;
#vii)alfa=0.99;
#-------
#i)alfa = 0.5; 
mu<-2; desvest<-1/3;
alfa1<-0.75
t1<-qnorm(alfa1,0,1); print(t1)
mu<-2; desvest<-1/3;
x1<-mu+desvest*t1; print(x1)
#--------
#ii)alfa=0.75;
mu<-2; desvest<-1/3;
alfa2<-0.875
t2<-qnorm(alfa2,0,1); print(t2)
mu<-2; desvest<-1/3;
x2<-mu+desvest*t2; print(x2)
#---------
#iii)alfa=0.8;
mu<-2; desvest<-1/3;
alfa3<-0.9
t3<-qnorm(alfa3,0,1); print(t3)
mu<-2; desvest<-1/3;
x3<-mu+desvest*t3; print(x3)
#-----------
#iv) alfa=0.85;
mu<-2; desvest<-1/3;
alfa4<-0.925
t4<-qnorm(alfa4,0,1); print(t4)
mu<-2; desvest<-1/3;
x4<-mu+desvest*t4; print(x4)
#------------
#v)alfa= 0.9;  
mu<-2; desvest<-1/3;
alfa5<-0.95
t5<-qnorm(alfa5,0,1); print(t5)
mu<-2; desvest<-1/3;
x5<-mu+desvest*t5; print(x5)
#-------
#vi)alfa=0.95;
mu<-2; desvest<-1/3;
alfa6<-0.975
t6<-qnorm(alfa6,0,1); print(t6)
mu<-2; desvest<-1/3;
x6<-mu+desvest*t6; print(x6)
#------------------
#vii)alfa=0.99;
mu<-2; desvest<-1/3;
alfa7<-0.995
t7<-qnorm(alfa7,0,1); print(t7)
mu<-2; desvest<-1/3;
x7<-mu+desvest*t7; print(x7)
#------#
Resultados<- matrix(0,7,5)
Resultados[,1]<-c(alfa1, alfa2, alfa3, alfa4, alfa5, alfa6, alfa7)
Resultados[,3]<-c(t1,t2,t3,t4,t5,t6,t7);print(Resultados)
Resultados[,2]<- -Resultados[,3]
Resultados[,5]<-c(x1,x2,x3,x4,x5,x6,x7);print(Resultados)
Resultados[,4]<- -Resultados[,5]
colnames (Resultados)<- c('confianza','-t*','t*','-x*','x*'); print(Resultados)
rownames (Resultados) <-c(1,2,3,4,5,6,7);print(Resultados) 
#--------------------------------------------------------
#e) P[X<0];
x3<- 0; mu<-2; desvest <-1/3;
z3= (x3-mu)/desvest;print(z3)
probabilidad <- pnorm(z3,0,1);print(probabilidad)
#-------------------------------------------------
#f) P[-1<x<1];
x4<- -1; mu<-2; desvest <-1/3;
z4= (x4-mu)/desvest; print(z4)
p3 <-pnorm(z4,0,1); print(p3)
x5<-1;
z5 = (x5-mu)/desvest; print(z5)
p4<-pnorm(z5,0,1);print(p4)


```
# Sesion 10-12
Para 2 colas

```{r }
mu <- 2;   desvest <- 1/3;
# << >> << >> << >> << >> << >> << >> << >> << >> << >> << >>
alfa1 <- 0.75;
zest1 <- qnorm(alfa1,0,1); print(zest1)
xest1 <- mu+desvest*zest1; print(xest1)
# ----------------------------- ----------------------------- ------------------
alfa2 <- 0.875;
zest2 <- qnorm(alfa2,0,1); print(zest2)
xest2 <- mu+desvest*zest2; print(xest2)
# ----------------------------- ----------------------------- ------------------
alfa3 <- 0.9;
zest3 <- qnorm(alfa3,0,1); print(zest3)
xest3 <- mu+desvest*zest3; print(xest3)
# ----------------------------- ----------------------------- ------------------
alfa4 <- 0.925;
zest4 <- qnorm(alfa4,0,1); print(zest4)
xest4 <- mu+desvest*zest4; print(xest4)
# ----------------------------- ----------------------------- ------------------
alfa5 <- 0.95;
zest5 <- qnorm(alfa5,0,1); print(zest5)
xest5 <- mu+desvest*zest5; print(xest5)
# ----------------------------- ----------------------------- ------------------
alfa6 <- 0.975;
zest6 <- qnorm(alfa6,0,1); print(zest6)
xest6 <- mu+desvest*zest6; print(xest6)
# ----------------------------- ----------------------------- ------------------
alfa7 <- 0.995;
zest7 <- qnorm(alfa7,0,1); print(zest7)
xest7 <- mu+desvest*zest7; print(xest7)
# ----------------------------- ----------------------------- ------------------
Resultados <- matrix(0,7,5)
Resultados[,1] <- c(alfa1, alfa2, alfa3, alfa4, alfa5, alfa6, alfa7); print(Resultados)
Resultados[,3] <- c(zest1,zest2,zest3,zest4,zest5,zest6,zest7); print(Resultados)
Resultados[,2] <- -Resultados[,3]
Resultados[,5] <- c(xest1,xest2,xest3,xest4,xest5,xest6,xest7); print(Resultados)
Resultados[,4] <- -Resultados[,5]
colnames(Resultados) <- c('Confianza','*-z*','z*','-x*','x*'); print(Resultados)
rownames(Resultados) <- c(1,2,3,4,5,6,7); print(Resultados)
# ----------------------------- ----------------------------- ------------------
indices <- c(1,3)
renglones <- c(5,6,7)
ValoresZ <- Resultados[renglones,indices]
print(ValoresZ)
rownames(ValoresZ) <- c('90%','95%','99%')
print(ValoresZ)

```
 Intervalo de confiaza muestras grandes
```{r }
DesvEst <- 8
n <- 100
xbarra <- 170
alpha <- 90; Zalpha1 <- 1.64
alpha <- 95; Zalpha2 <- 1.96
alpha <- 99; Zalpha3 <- 2.57

mu1 <- xbarra - Zalpha2*(DesvEst/sqrt(n)); print(mu1)
mu2 <- xbarra + Zalpha2*(DesvEst/sqrt(n)); print(mu2)

Intervalo <- paste0("mu ∈  ","(",mu1,",",mu2,")"); 
print(Intervalo)

# Ejercicio 2

DesvEst <- 10
n <- 50
xbarra <- 400
alpha <- 90; Zalpha1 <- 1.64
alpha <- 95; Zalpha2 <- 1.96
alpha <- 99; Zalpha3 <- 2.57

mu1 <- xbarra - Zalpha1*(DesvEst/sqrt(n)); print(mu1)
mu2 <- xbarra + Zalpha1*(DesvEst/sqrt(n)); print(mu2)

Intervalo <- paste0("mu ∈  ","(",mu1,",",mu2,")"); 
print(Intervalo)


Intervalo <- paste0("mu ∈  ","(",round(mu1,2),",",round(mu2,2),")"); 
print(Intervalo)


# ejercicio 3
# Intervalo de confianza del   95
# para la media de las alturas de una población de   2000
# estudiantes universitarios:
#  Media muestral : 170 cm
# Desviación estándar muestral s: 10 cm

DesvEst <- 10
n <- 2000
xbarra <- 170
alpha <- 90; Zalpha1 <- 1.64
alpha <- 95; Zalpha2 <- 1.96
alpha <- 99; Zalpha3 <- 2.57

mu1 <- xbarra - Zalpha2*(DesvEst/sqrt(n)); print(mu1)
mu2 <- xbarra + Zalpha2*(DesvEst/sqrt(n)); print(mu2)

Intervalo <- paste0("mu ∈  ","(",round(mu1,2),",",round(mu2,2),")"); 
print(Intervalo)


```
 Intervalos de confianza muestras chicas
```{r }
#tamaño de la muestra (n): 10
#Media muestral ( xˉ): 170 cm
#Desviación estándar muestral ( s): 8 cm
#Nivel de confianza:  95
n <- 10
xbarra <- 170
DesvEst <- 8
gl <- n-1
nc <- 0.975

Talpha2 <- round(qt(nc, gl),4)
mu1 <- xbarra - Talpha2*(DesvEst/sqrt(n)); 
mu2 <- xbarra + Talpha2*(DesvEst/sqrt(n)); 
Intervalo <- paste0("mu ∈  ","(",round(mu1,2),",",
                    round(mu2,2),")"); 
print(Intervalo)

# ------------------------------------------------------------
#tamaño de la muestra (n): 10
#Media muestral ( xˉ): 170 cm
#Desviación estándar muestral ( s): 8 cm
#Nivel de confianza:  95
n <- 15
xbarra <- 3.5
DesvEst <- 0.5
gl <- n-1
nc <- 0.95

Talpha2 <- round(qt(nc, gl),4)
mu1 <- xbarra - Talpha2*(DesvEst/sqrt(n)); 
mu2 <- xbarra + Talpha2*(DesvEst/sqrt(n)); 
Intervalo <- paste0("mu ∈  ","(",round(mu1,2),",",round(mu2,2),")"); 
print(Intervalo)

```

Diderencia de 2 medias
muestras grandes con varianza conocidas e iguales
```{r }
#problema 1
DesvEst<-0.8
n1<-50
n2<-50
x1barra<-3.5
x2barra<-4.2
barrax <- x1barra-x2barra
alpha <- 90;    Zalpha1<-1.64;
alpha <- 95;   Zalpha2<-1.96;
alpha <- 99;    Zalpha3<-2.57;

nc<-Zalpha2
errorstd<-DesvEst*sqrt((n1+n2)/(n1*n2))
errorstd<-DesvEst*sqrt((1/n1)+(1/n2))
liminf<-barrax-nc*errorstd; print(liminf)
limsup<-barrax+nc*errorstd; print(limsup)
Intervalo<- paste0("mu E ","(",round(liminf,2),",",round(limsup,2),")");
print(Intervalo)

```
 Varianzas desconocidas e iguales
```{r }
n1 <- 10
n2 <- 12
xbarra1 <- 6.5
xbarra2 <- 5.8
S1 <- 0.7
S2 <- 0.9
xbarra <- xbarra1-xbarra2
nc <- 0.975
Sd <- sqrt(((n1-1)*S1^2+(n2-1)*S2^2)/(n1+n2-2))
gl = n1+n2-2
Talpha2 <- round(qt(nc, gl),4)
LimInf <- xbarra - Talpha2*(Sd); 
LimSup <- xbarra + Talpha2*(Sd); 
Intervalo <- paste0("mu ∈  ","(",
                    round(LimInf,2),
                    ",",
                    round(LimSup,2),
                    ")"); 
print(Intervalo)

```
Varianzas desconocidas y distintas
```{r }

# Se quiere comparar la efectividad de dos medicamentos para el dolor de cabeza. 
# Se toma una muestra de 10 pacientes para el medicamento A y otra 
# muestra de 12 pacientes para el medicamento B. Los resultados muestran que la 
# media del medicamento A es de 6.5 y la media del medicamento B es de 5.8. 
# Las desviaciones estándar son de 0.7 para el medicamento A y
# 0.9 para el medicamento B. 
#Construya un intervalo de confianza del 95% para la diferencia de medias.

n1 <- 10
n2 <- 12
xbarra1 <- 6.5
xbarra2 <- 5.8
S1 <- 0.7
S2 <- 0.9
xbarra <- xbarra1-xbarra2
nc <- 0.975
Sd <- sqrt(((S1^2)/n1)+((S2^2)/n2))

numerador <- (((S1^2)/n1)+((S2^2)/n2))^2
denominador <- ((((S1^2)/n1)^2)/(n1-1))+((((S2^2)/n2)^2)/(n2-1))
gl = ceiling(numerador/denominador)
Talpha2 <- round(qt(nc, gl),4)

LimInf <- xbarra - Talpha2*(Sd); 
LimSup <- xbarra + Talpha2*(Sd); 
Intervalo <- paste0("mu ∈  ","(",
                    round(LimInf,2),
                    ",",
                    round(LimSup,2),
                    ")"); 
print(Intervalo)

```
# Grafica de distribuciones 
normal
```{r }
numvar <- 100;  media <- 0;  varianza <- 1; a <- 5
# Generar datos aleatorios de una distribución normal
datos <- rnorm(numvar, mean = media, sd = varianza)
# Calcular la densidad de la distribución normal en un rango de valores
rango <- seq(-a, a, length.out = 100)
densidad <- dnorm(rango, mean = media, sd = varianza)
# Dibujar la gráfica de la distribución normal
plot(rango, densidad, type = "l", lwd = 2, 
     xlab = "Valores", ylab = "Densidad",
     main = "Distribución normal estándar")
# Agregar los datos aleatorios a la gráfica
hist(datos, breaks = 30, add = TRUE, col = "yellow",
     border= 'green',freq = FALSE)

```
Distribucion Exponencial
```{r }
lambda <- 0.6; ValMax <- 10;
rango <- seq(0, ValMax, length.out = 100)
datos <- rexp(numvar, lambda);
densidad <- dexp(rango, rate = lambda);
# Dibujar la gráfica de la distribución exponencial
plot(rango, densidad, type = "l", lwd = 2, 
     xlab = "Valores", ylab = "Densidad",
     main = "Distribución exponencial")
# Agregar los datos aleatorios a la gráfica
hist(datos, breaks = 30, col= "yellow", border="green",
     add=TRUE, freq = FALSE)

```
Distribucion Gamma
```{r }
a <- 2;  b <- 0.5
# Generar datos aleatorios de una distribución gamma
datos <- rgamma(numvar, shape = a, rate = b)
# Calcular la densidad de la distribución gamma en un rango de valores
rango <- seq(0, ValMax, length.out = 100)
densidad <- dgamma(rango, shape = a, rate = b)
# Dibujar la gráfica de la distribución gamma
plot(rango, densidad, type = "l", lwd = 2, 
     xlab = "Valores", ylab = "Densidad",
     main = "Distribución gamma")
# Agregar los datos aleatorios a la gráfica
hist(datos, breaks = 30, col= "yellow", border="green", 
     add=TRUE, freq = FALSE)

```
Distribución Beta
```{r }
c <- 5
datos <- rbeta(numvar, shape1 = a, shape2 = c)
# Calcular la densidad de la distribución beta en un rango de valores
rango <- seq(0, 1, length.out = 100)
densidad <- dbeta(rango, shape1 = a, shape2 = c)
# Dibujar la gráfica de la distribución beta
plot(rango, densidad, type = "l", lwd = 2, 
     xlab = "Valores", ylab = "Densidad",
     main = "Distribución beta")
# Agregar los datos aleatorios a la gráfica
hist(datos, breaks = 30, col= "yellow", border="green", 
     add=TRUE, freq = FALSE)

```
Distribucion Cauchy
```{r }
numvar <- 150; a = 0; b = 1; ValMax <- 10
# Generar datos aleatorios de una distribución de Cauchy
datos <- rcauchy(numvar, location = a, scale = b)
# Calcular la densidad de la distribución de Cauchy en un rango de valores
rango <- seq(-ValMax, ValMax, length.out = 100)
densidad <- dcauchy(rango, location = a, scale = b)
# Dibujar la gráfica de la distribución de Cauchy
plot(rango, densidad, type = "l", lwd = 2, 
     xlab = "Valores", ylab = "Densidad",
     main = "Distribución de Cauchy")
# Agregar los datos aleatorios a la gráfica
hist(datos, breaks = 30, col= "yellow", border="green",
     add=TRUE, freq = FALSE)

```
Distribucion T-Student
```{r }
# Generar datos aleatorios de una distribución t de Student
gl <- 5; datos <- rt(numvar, df = gl); ValMax <- 5
# Calcular la densidad de la distribución t de Student en un rango de valores
rango <- seq(-ValMax, ValMax, length.out = 100)
densidad <- dt(rango, df = gl)
# Dibujar la gráfica de la distribución t de Student
plot(rango, densidad, type = "l", lwd = 2, xlab = "Valores", ylab = "Densidad",
     main = "Distribución t de Student")
# Agregar los datos aleatorios a la gráfica
hist(datos, breaks = 30, col= "yellow", border="green", 
     add=TRUE, freq = FALSE)

```
Distribucion Xi-cuadrada
```{r }
gl - 5;  numvar <- 150; ValMax <- 20
# Generar datos aleatorios de una distribución chi-cuadrada
datos <- rchisq(numvar, df = gl)
# Calcular la densidad de la distribución chi-cuadrada en un rango de valores
rango <- seq(0, ValMax, length.out = 100)
densidad <- dchisq(rango, df = gl)
# Dibujar la gráfica de la distribución chi-cuadrada
plot(rango, densidad, type = "l", lwd = 2, 
     xlab = "Valores", ylab = "Densidad",
     main = "Distribución chi-cuadrada")
# Agregar los datos aleatorios a la gráfica
hist(datos, breaks = 30, col= "yellow", border="green",
     add=TRUE, freq = FALSE)
# Definir la función de densidad de probabilidad
pdf_unif <- function(x) {ifelse(x >= 0 & x <= 1, 1, 0)}
# Generar datos de la variable aleatoria uniforme continua
set.seed(123)  # establecer una semilla para la reproducibilidad
datos <- runif(1000, min = 0, max = 1)
# Graficar la función de densidad de probabilidad y el histograma
par(mfrow = c(1,2))  # mostrar dos gráficos en una fila
curve(pdf_unif, from = -0.5, to = 1.5, n = 1000, col = "blue",
      main = "Variable Aleatoria Uniforme Continua",
      xlab = "Valor de la variable aleatoria", ylab = "Densidad de probabilidad")
hist(datos, breaks = 20, col = "lightblue", freq = FALSE, add = TRUE)
# << == >>  << == >>  << == >>  << == >>  << == >>  << == >>  << == >>  << == >>  << == >> 
par(mfrow = c(1,1))  # volver a la configuración de gráficos predeterminada

```
Todo lo anterior en una ventana
```{r }
par(mfrow = c(3,3))
# Distribucion Normal
# << == >>  << == >>  << == >>  << == >>  << == >>  << == >>  << == >>  << == >>  << == >> 
numvar <- 100;  media <- 0;  varianza <- 1; a <- 5
# Generar datos aleatorios de una distribución normal
datos <- rnorm(numvar, mean = media, sd = varianza)
# Calcular la densidad de la distribución normal en un rango de valores
rango <- seq(-a, a, length.out = 100)
densidad <- dnorm(rango, mean = media, sd = varianza)
# Dibujar la gráfica de la distribución normal
plot(rango, densidad, type = "l", lwd = 2, 
     xlab = "Valores", ylab = "Densidad",
     main = "Distribución normal estándar")
# Agregar los datos aleatorios a la gráfica
hist(datos, breaks = 30, add = TRUE, col = "yellow",
     border= 'green',freq = FALSE)
# << == >>  << == >>  << == >>  << == >>  << == >>  << == >>  << == >>  << == >>  << == >> 
# Distribucion Exponencial
# << == >>  << == >>  << == >>  << == >>  << == >>  << == >>  << == >>  << == >>  << == >> 
lambda <- 0.6; ValMax <- 10;
rango <- seq(0, ValMax, length.out = 100)
datos <- rexp(numvar, lambda);
densidad <- dexp(rango, rate = lambda);
# Dibujar la gráfica de la distribución exponencial
plot(rango, densidad, type = "l", lwd = 2, 
     xlab = "Valores", ylab = "Densidad",
     main = "Distribución exponencial")
# Agregar los datos aleatorios a la gráfica
hist(datos, breaks = 30, col= "yellow", border="green",
     add=TRUE, freq = FALSE)
# << == >>  << == >>  << == >>  << == >>  << == >>  << == >>  << == >>  << == >>  << == >> 
# Distribucion Gamma
# << == >>  << == >>  << == >>  << == >>  << == >>  << == >>  << == >>  << == >>  << == >> 
a <- 2;  b <- 0.5
# Generar datos aleatorios de una distribución gamma
datos <- rgamma(numvar, shape = a, rate = b)
# Calcular la densidad de la distribución gamma en un rango de valores
rango <- seq(0, ValMax, length.out = 100)
densidad <- dgamma(rango, shape = a, rate = b)
# Dibujar la gráfica de la distribución gamma
plot(rango, densidad, type = "l", lwd = 2, 
     xlab = "Valores", ylab = "Densidad",
     main = "Distribución gamma")
# Agregar los datos aleatorios a la gráfica
hist(datos, breaks = 30, col= "yellow", border="green", 
     add=TRUE, freq = FALSE)
# << == >>  << == >>  << == >>  << == >>  << == >>  << == >>  << == >>  << == >>  << == >> 
# Distribución Beta
# << == >>  << == >>  << == >>  << == >>  << == >>  << == >>  << == >>  << == >>  << == >> 
c <- 5
datos <- rbeta(numvar, shape1 = a, shape2 = c)
# Calcular la densidad de la distribución beta en un rango de valores
rango <- seq(0, 1, length.out = 100)
densidad <- dbeta(rango, shape1 = a, shape2 = c)
# Dibujar la gráfica de la distribución beta
plot(rango, densidad, type = "l", lwd = 2, 
     xlab = "Valores", ylab = "Densidad",
     main = "Distribución beta")
# Agregar los datos aleatorios a la gráfica
hist(datos, breaks = 30, col= "yellow", border="green", 
     add=TRUE, freq = FALSE)
# << == >>  << == >>  << == >>  << == >>  << == >>  << == >>  << == >>  << == >>  << == >> 
# Distribucion Cauchy
# << == >>  << == >>  << == >>  << == >>  << == >>  << == >>  << == >>  << == >>  << == >> 
numvar <- 150; a = 0; b = 1; ValMax <- 10
# Generar datos aleatorios de una distribución de Cauchy
datos <- rcauchy(numvar, location = a, scale = b)
# Calcular la densidad de la distribución de Cauchy en un rango de valores
rango <- seq(-ValMax, ValMax, length.out = 100)
densidad <- dcauchy(rango, location = a, scale = b)
# Dibujar la gráfica de la distribución de Cauchy
plot(rango, densidad, type = "l", lwd = 2, 
     xlab = "Valores", ylab = "Densidad",
     main = "Distribución de Cauchy")
# Agregar los datos aleatorios a la gráfica
hist(datos, breaks = 30, col= "yellow", border="green",
     add=TRUE, freq = FALSE)
# << == >>  << == >>  << == >>  << == >>  << == >>  << == >>  << == >>  << == >>  << == >> 
# Distribucion T-Student
# << == >>  << == >>  << == >>  << == >>  << == >>  << == >>  << == >>  << == >>  << == >> 
# Generar datos aleatorios de una distribución t de Student
gl <- 5; datos <- rt(numvar, df = gl); ValMax <- 5
# Calcular la densidad de la distribución t de Student en un rango de valores
rango <- seq(-ValMax, ValMax, length.out = 100)
densidad <- dt(rango, df = gl)
# Dibujar la gráfica de la distribución t de Student
plot(rango, densidad, type = "l", lwd = 2, xlab = "Valores", ylab = "Densidad",
     main = "Distribución t de Student")
# Agregar los datos aleatorios a la gráfica
hist(datos, breaks = 30, col= "yellow", border="green", 
     add=TRUE, freq = FALSE)
# << == >>  << == >>  << == >>  << == >>  << == >>  << == >>  << == >>  << == >>  << == >> 
# Distribucion Xi-cuadrada
# << == >>  << == >>  << == >>  << == >>  << == >>  << == >>  << == >>  << == >>  << == >> 
gl - 5;  numvar <- 150; ValMax <- 20
# Generar datos aleatorios de una distribución chi-cuadrada
datos <- rchisq(numvar, df = gl)
# Calcular la densidad de la distribución chi-cuadrada en un rango de valores
rango <- seq(0, ValMax, length.out = 100)
densidad <- dchisq(rango, df = gl)
# Dibujar la gráfica de la distribución chi-cuadrada
plot(rango, densidad, type = "l", lwd = 2, 
     xlab = "Valores", ylab = "Densidad",
     main = "Distribución chi-cuadrada")
# Agregar los datos aleatorios a la gráfica
hist(datos, breaks = 30, col= "yellow", border="green",
     add=TRUE, freq = FALSE)
# Definir la función de densidad de probabilidad
pdf_unif <- function(x) {ifelse(x >= 0 & x <= 1, 1, 0)}
# Generar datos de la variable aleatoria uniforme continua
set.seed(123)  # establecer una semilla para la reproducibilidad
datos <- runif(1000, min = 0, max = 1)
# Graficar la función de densidad de probabilidad y el histograma
#par(mfrow = c(1,2))  # mostrar dos gráficos en una fila
curve(pdf_unif, from = -0.5, to = 1.5, n = 1000, col = "blue",
      main = "Variable Aleatoria Uniforme Continua",
      xlab = "Valor de la variable aleatoria", ylab = "Densidad de probabilidad")
hist(datos, breaks = 20, col = "lightblue", freq = FALSE, add = TRUE)



# Todas en una sola ventana


```
Distribuciones Discretas
```{r }
# Calcular la distribución binomial
n <- 10; p <- 0.5; x <- 0:n  # valores posibles de éxitos
prob <- dbinom(x, size = n, prob = p)  # probabilidad de cada valor de x
# Graficar la distribución binomial
barplot(prob, names.arg = x, col = "lightblue",
        main = "Distribución Binomial", xlab = "Número de éxitos",
        ylab = "Probabilidad")
# Calcular la distribución binomial y la distribución teórica
n <- 20; p <- 0.3; x <- 0:n  # valores posibles de éxitos
prob <- dbinom(x, size = n, prob = p)  # probabilidad de cada valor de x
mu <- n * p  # media de la distribución binomial
sigma <- sqrt(n * p * (1 - p))  # desviación estándar de la distribución binomial
x_teoria <- seq(0, n, length.out = 100)  # valores de x para la distribución teórica
prob_teoria <- dnorm(x_teoria, mean = mu, sd = sigma)  # probabilidad de cada valor de x_teoria
# según la distribución normal
# Graficar la distribución binomial y la distribución teórica
barplot(prob, names.arg = x, col = "lightblue",
        main = "Distribución Binomial vs. Distribución Normal",
        xlab = "Número de éxitos", ylab = "Probabilidad")
lines(x_teoria, prob_teoria, col = "red", lwd = 2)
# Calcular la distribución geométrica y la distribución teórica
p <- 0.3; x <- 0:10  # valores posibles de ensayos antes del primer éxito
prob <- dgeom(x, prob = p)  # probabilidad de cada valor de x
x_teoria <- seq(0, 10, length.out = 100)  # valores de x para la distribución teórica
prob_teoria <- dgeom(x_teoria, prob = p)  # probabilidad de cada valor de x_teoria según 
# la distribución geométrica
# Graficar la distribución geométrica y la distribución teórica
barplot(prob, names.arg = x, col = "lightblue",
        main = "Distribución Geométrica vs. Distribución Teórica",
        xlab = "Número de ensayos antes del primer éxito", ylab = "Probabilidad")
points(x_teoria, prob_teoria, col = "red", pch = 19)
# Generar una muestra aleatoria de una variable geométrica
set.seed(123)  # fijar la semilla para reproducibilidad
p <- 0.3; n <- 1000; muestra <- rgeom(n, prob = p)
# Calcular la distribución teórica geométrica
x_teoria <- 0:10  # valores posibles de la variable aleatoria
prob_teoria <- dgeom(x_teoria, prob = p)  # probabilidad de cada valor de x_teoria según 
# la distribución geométrica
# Graficar el histograma y la distribución teórica
hist(muestra, prob = TRUE, col = "lightblue",
     main = "Variable Aleatoria Geométrica vs. Distribución Teórica",
     xlab = "Valor de la variable aleatoria", ylab = "Densidad")
lines(x_teoria, prob_teoria, col = "red")
# Calcular la distribución teórica Poisson
lambda <- 2  # parámetro lambda de la distribución Poisson
x_teoria <- 0:10  # valores posibles de la variable aleatoria
prob_teoria <- dpois(x_teoria, lambda)  # probabilidad de cada valor de x_teoria según 
# la distribución Poisson
# Graficar el diagrama de barras y la distribución teórica
barplot(prob_teoria, names.arg = x_teoria, col = "lightblue",
        main = "Distribución Poisson vs. Distribución Teórica",
        xlab = "Valor de la variable aleatoria", ylab = "Probabilidad")
lines(x_teoria, prob_teoria, col = "red")
# Definir los valores posibles de la variable aleatoria y sus probabilidades
x <- 1:5  # valores posibles de la variable aleatoria
prob <- rep(1/5, 5)  # probabilidad igual para cada valor
# Graficar el diagrama de barras
barplot(prob, names.arg = x, col = "lightblue",
        main = "Variable Aleatoria Uniforme Discreta",
        xlab = "Valor de la variable aleatoria", ylab = "Probabilidad")

```
Todas en una sola ventana
```{r }
par(mfrow = c(2,3))
# Calcular la distribución binomial
n <- 10; p <- 0.5; x <- 0:n  # valores posibles de éxitos
prob <- dbinom(x, size = n, prob = p)  # probabilidad de cada valor de x
# Graficar la distribución binomial
barplot(prob, names.arg = x, col = "lightblue",
        main = "Distribución Binomial", xlab = "Número de éxitos",
        ylab = "Probabilidad")
# Calcular la distribución binomial y la distribución teórica
n <- 20; p <- 0.3; x <- 0:n  # valores posibles de éxitos
prob <- dbinom(x, size = n, prob = p)  # probabilidad de cada valor de x
mu <- n * p  # media de la distribución binomial
sigma <- sqrt(n * p * (1 - p))  # desviación estándar de la distribución binomial
x_teoria <- seq(0, n, length.out = 100)  # valores de x para la distribución teórica
prob_teoria <- dnorm(x_teoria, mean = mu, sd = sigma)  # probabilidad de cada valor de x_teoria 
#según la distribución normal
# Graficar la distribución binomial y la distribución teórica
barplot(prob, names.arg = x, col = "lightblue",
        main = "Distribución Binomial vs. Distribución Normal",
        xlab = "Número de éxitos", ylab = "Probabilidad")
lines(x_teoria, prob_teoria, col = "red", lwd = 2)
# Calcular la distribución geométrica y la distribución teórica
p <- 0.3; x <- 0:10  # valores posibles de ensayos antes del primer éxito
prob <- dgeom(x, prob = p)  # probabilidad de cada valor de x
x_teoria <- seq(0, 10, length.out = 100)  # valores de x para la distribución teórica
prob_teoria <- dgeom(x_teoria, prob = p)  # probabilidad de cada valor de x_teoria según la 
#distribución geométrica
# Graficar la distribución geométrica y la distribución teórica
barplot(prob, names.arg = x, col = "lightblue",
        main = "Distribución Geométrica vs. Distribución Teórica",
        xlab = "Número de ensayos antes del primer éxito", ylab = "Probabilidad")
points(x_teoria, prob_teoria, col = "red", pch = 19)
# Generar una muestra aleatoria de una variable geométrica
set.seed(123)  # fijar la semilla para reproducibilidad
p <- 0.3; n <- 1000; muestra <- rgeom(n, prob = p)
# Calcular la distribución teórica geométrica
x_teoria <- 0:10  # valores posibles de la variable aleatoria
prob_teoria <- dgeom(x_teoria, prob = p)  # probabilidad de cada valor de x_teoria según la 
#distribución geométrica
# Graficar el histograma y la distribución teórica
hist(muestra, prob = TRUE, col = "lightblue",
     main = "Variable Aleatoria Geométrica vs. Distribución Teórica",
     xlab = "Valor de la variable aleatoria", ylab = "Densidad")
lines(x_teoria, prob_teoria, col = "red")
# Calcular la distribución teórica Poisson
lambda <- 2  # parámetro lambda de la distribución Poisson
x_teoria <- 0:10  # valores posibles de la variable aleatoria
prob_teoria <- dpois(x_teoria, lambda)  # probabilidad de cada valor de x_teoria según la 
#distribución Poisson
# Graficar el diagrama de barras y la distribución teórica
barplot(prob_teoria, names.arg = x_teoria, col = "lightblue",
        main = "Distribución Poisson vs. Distribución Teórica",
        xlab = "Valor de la variable aleatoria", ylab = "Probabilidad")
lines(x_teoria, prob_teoria, col = "red")
# Definir los valores posibles de la variable aleatoria y sus probabilidades
x <- 1:5  # valores posibles de la variable aleatoria
prob <- rep(1/5, 5)  # probabilidad igual para cada valor
# Graficar el diagrama de barras
barplot(prob, names.arg = x, col = "lightblue",
        main = "Variable Aleatoria Uniforme Discreta",
        xlab = "Valor de la variable aleatoria", ylab = "Probabilidad")

```






# Aquí temina la seccion de las sesiones 
```{r }


```

```{r }


```

```{r }


```

```{r }


```

```{r }


```